【裁判字號】    89,易,3715
【裁判日期】    891204
【裁判案由】    贓物
【裁判全文】
台灣台中地方法院刑事判決                        八十九年度易字第三七一五號
    公  訴  人  臺灣台中地方法院檢察署檢察官
    被      告  甲○○
右列被告因贓物案件，經檢察官提起公訴（八十九年度偵字第一一四八六號），本院
判決如左：
    主    文
甲○○連續收受贓物，處有期徒刑月，如易科罰金，以佰元折算壹日，緩刑貳年
。
    事    實
一、甲○○與林良政、洪聲甫三人（林良政、洪聲甫由檢察官另行起訴）係表兄弟關
    係，於八十九年六月、七月間，在台中市○○路四四六巷八號住處，明知洪聲甫
    所持有之諾基亞牌行動電話手機｛序號分別為000000000000000號 （8210型）、
    000000000000000號（3210型）、000000000000000號（3210型）｝三具，係來源
    不明之贓物｛上開行動話手機序號000000000000000號 （所有人不詳，為林良政
    、洪聲甫二人共同搶得）、000000000000000號 （所有人不詳，林良政、洪聲甫
    共同搶得）、000000000000000號 （廖淑君所有，於八十九年六月三十日凌晨時
    許，在台中市○○○○街一一五號五樓之一地下室遭搶）｝，竟仍基於概括犯意
    ，連續予以收受，除將其中一具留供己用（000000000000000號） 外，並將之分
    別轉送予不知情之女友沈虹佑（000000000000000號 ，沈虹佑未經警方移送）、
    妹妹呂宜霖（000000000000000號 ，呂宜霖未經警方移送）各一支使用。嗣於八
    十九年七月七日下午四時許，由警方依行動電話手機序號循線追查各使用人，查
    獲沈虹佑，再循線查獲甲○○、林良政二人，再循線查獲呂宜霖及洪聲甫，而取
    獲上開行動電話手機三具，始查知上情。
二、案經台中市警察局移送台灣台中地方法院檢察署檢察官偵查起訴。
    理    由
一、訊據被告甲○○對於八十九年六月、七月間，在台中市○○路四四六巷八號住處
    ，自洪聲甫處取得諾基亞牌行動電話手機（序號分別為000000000000000、00000
    0000000000、000000000000000號）三具，除將其中一具留供己用（00000000000
    0000號）外，並將之分別轉送予不知情之女友沈虹佑（000000000000000 號）、
    妹妹呂宜霖（000000000000000 號）各一支使用之情，固供承不諱，惟矢口否認
    有何收受贓物之犯行，辯稱：我不知道那是贓物，洪聲甫陸陸續續拿給我，一次
    壹支，林良政只是一起來，在我家成功路拿給我的，成功路有我與我父母同住，
    三支手機我有送給我女朋友、我妹妹。他說他跟人家買的云云。經查：
  (一)諾基亞牌行動電話手機（序號分別為000000000000000、000000000000000、0000
    00000000000號）三具，其中序號000000000000000號，為被害人廖淑君所有，於
    八十九年六月三十日凌晨時許，在台中市○○○○街一一五號五樓之一地下室遭
    洪聲甫、林良政共同搶奪所得；而序號000000000000000號、000000000000000號
    （被害人均不詳），亦均係洪聲甫、林良政共同搶奪所得之情，業據被害人廖淑
    君指訴明確，且據證人洪聲甫、林良政二人供述明確，並有贓物認領保管收據一
    紙、搜索扣押證明筆錄一紙在卷可查，則上開行動電話手機三具，均係贓物，應
    堪認定。
  (二)本件被告確係自洪聲甫處取得上開諾基亞牌行動電話手機三具之情，迭據其於警
    、偵訊時及本院審理時，供承不諱。且據證人洪聲甫於警訊時證述：「以上支
    諾基亞牌行動電話，也是我和林良政搶奪而來的，而後由我轉贈表哥甲○○使用
    的。」等語明確。矧，被告於警訊時亦供述：「（洪聲甫給你三支行動電話代價
    為何？你知道來源為何？）均不用錢，我不知道來源為何，而洪聲甫也沒有說。
    」、「（洪聲甫、林良政平日有無使用不同型手機？）他們二人經常更換，但我
    均不知來源。」等語，嗣於偵查時供述：「我沒有參與機車行搶，祗是林良政行
    搶得來之行動電話交給三支，是送給我使用，都是今年六、七月間分三次送給我
    的，林良政是我的表弟，我不知那是他搶來之贓物，林良政是做油漆工作，每月
    收入約有二、三萬元，他祗說電話是向他朋友拿的。」、「是洪聲甫給我的手機
    ，他也是我表弟，剛才誤說成林良政」等語，嗣於本院審理時供述：「洪聲甫陸
    陸續續拿給我，一次壹支，林良政只是一起來，在我家成功路拿給我的，成功路
    有我與我父母同住，三支手機我有送給我女朋友、我妹妹。」、「（手機哪裡來
    的知道否？）他說他跟人家買的。三支都是 NOKIA的。」等語無訛。則以，被告
    與洪聲甫、林良政間具有表兄弟關係，當能瞭解洪聲甫、林良政之家庭及個人經
    濟狀況，不可能在短時間內，隨時更換行動電話手機使用，且又能連續免費贈予
    行動電話手機使用。如是，足見被告於收受洪聲甫轉贈之行動電話手機時，應有
    所懷疑，且能知悉上開三具行動電話手機，係來路不明之贓物。
  (三)綜上，被告有贓物之認識及收受贓物之犯行甚明，被告前開所辯，無非係圖卸責
    之詞，殊無可採。事證明確，被告犯行，洵堪認定。
二、核被告所為，係犯刑法第三百四十九條第一項之收受贓物罪。被告其先後三次犯
    行，時間緊接，犯罪構成要件相同，顯係基於概括之犯意為之，為連續犯，依刑
    法第五十六之規定以一罪論，並加重其刑。爰審酌被告並無不良素行，貪圖一時
    之便，竟對於來路不明之贓物予以收受，助長竊盜之風，並使贓物所有人難以回
    復其所有物，惟念其犯後尚能坦承部分犯行，態度良好，及上開行動電話手機之
    價值，且部分贓物業據被害人領回等一切情狀，量處如主文所示之刑，並諭知易
    科罰金之折算標準，以示懲儆。查被告未曾受有期徒刑以上刑之宣告，此有台灣
    台中地方法院檢察署刑案資料查註紀錄表附卷可查，因一時失慮，偶罹刑典，經
    此刑之宣告後，應知警惕而無再犯之虞，本院因認暫不執行其刑為當，予以宣告
    緩刑二年，以啟自新。
據上論斷，應依刑事訴訟法第二百九十九條第一項前段，刑法第五十六條、第三百四
十九條第一項、第四十一條、第七十四條第一款，罰金罰鍰提高標準條例第一條前段
，第二條，判決如主文。
中      華      民      國    八十九    年     十二     月      四      日
                                  台灣台中地方法院刑事第四庭
                                      法  官  顏    世    傑
右正本證明與原本無異。
如不服本判決，應於送達後十日內，向本院提出上訴狀（應附繕本）。
                                      書記官
中      華      民      國    八十九    年     十二     月      六      日
附錄本案論罪科刑法條全文
刑法第三百四十九條第一項：
  收受贓物者，處三年以下有期徒刑、拘役或五百元以下罰金。


司法院資訊處製作；財團法人民間司法改革基金會備份。
